臺灣臺北地方法院刑事判決　　　　　　　96年度簡上字第57號
上　訴　人　臺灣臺北地方法院檢察署檢察官
被　　　告　乙○○
上列上訴人因被告傷害案件，不服本院九十五年度簡字第四○二
四號，中華民國九十五年十二月二十九日第一審刑事簡易判決（
檢察官聲請簡易判決處刑書案號：九十五年度偵字第二五九一八
號），提起上訴，本院管轄第二審之合議庭判決如下：
    主      文
上訴駁回。
    事      實
一、乙○○於民國九十五年十一月二十日下午四時許，在臺北市
    萬華區○○街九十一巷口處，因細故與甲○○發生口角爭執
    ，即與真實姓名年籍均不詳、綽號「阿明」之成年男子共同
    基於傷害之犯意，徒手毆打甲○○，致使甲○○受有下門齒
    及臼齒斷裂、前胸部紅腫、左右前腕部擦傷之傷害。
二、案經甲○○訴由臺北市政府警察局萬華分局報請臺灣臺北地
    方法院檢察署檢察官偵查後聲請以簡易判決處刑。
    理      由
一、前揭犯罪事實，業據被告乙○○於警詢及偵查中坦承不諱（
    參偵查卷第十頁至第十二頁、第三四至第三五頁），核與告
    訴人甲○○指訴之情節相符（參偵查卷第七頁至第九頁），
    並有臺北市立聯合醫院和平院區於九十五年十一月二十日診
    斷證明書在卷可憑（參偵查卷第十九頁），足徵被告前開出
    於任意性之自白與事實相符。本件事證明確，被告犯行堪以
    認定，應依法論科。
二、核被告所為，係犯刑法第二百七十七條第一項之普通傷害罪
    。被告與真實姓名年籍均不詳、綽號「阿明」之成年男子間
    ，就上開傷害犯行，有犯意聯絡與行為分擔，應以共同正犯
    論處。本院原審經審理之結果，認依被告於警詢及偵查中之
    自白、告訴人之指訴及臺北市立聯合醫院和平院區診斷證明
    書等證據，已足認定被告上開犯行，乃依檢察官之聲請，不
    經通常審判程序，逕以簡易判決處刑，並審酌被告後尚能坦
    承犯行，因與告訴人發生口角即夥同他人毆打告訴人之犯罪
    動機、告訴人所受傷勢及其表示不願與被告和解等一切情狀
    ，量處被告拘役四十日，並諭知以新臺幣一千元折算一日之
    易科罰金折算標準，經核其認事用法均無違誤，量刑亦稱妥
    適。檢察官雖循告訴人之請求提起上訴，指稱：被告將暴力
    加諸告訴人身上，使告訴人痛苦難當，告訴人年已六十，牙
    齒均被打光，致生活無意義等語，惟按量刑係屬事實審法院
    得依職權自由裁量之事項，苟已斟酌刑法第五十七條各款所
    列情狀而未逾越法定刑度，不得遽指為違法，查原審量刑時
    業已審酌被告因口角爭執即出手傷人之犯罪動機、告訴人所
    受傷勢程度、雙方未達成和解及被告犯後坦承犯行之態度等
    一切情狀，已如前述，因而量處被告拘役刑四十日並諭知易
    科罰金之折算標準，尚無失當可言（被告前有殺人未遂、竊
    盜等前科，有臺灣高等法院被告前案紀錄表在卷可稽，原審
    判決誤為被告前無犯罪紀錄，尚有未合，應予更正，且前開
    紀錄於本件亦不構成累犯，併予敘明），自難認原審判決認
    事用法及量刑有何違誤之處。綜上，本件檢察官之上訴非有
    理由，應予駁回。
三、被告經合法傳喚，無正當理由不到庭，爰不待其陳述逕行判
    決。
據上論斷，應依刑事訴訟法第四百五十五條之一第一項、第三項
、第三百六十八條、第三百七十一條，判決如主文。
本案經檢察官林達到庭執行職務。
中　　華　　民　　國　　96　　年　　4 　　月　　12　　日
　                刑事第十一庭  審判長法　官　劉方慈
                                      法　官　鍾淑慧
                                      法  官  林庚棟
以上正本證明與原本無異。
不得上訴。
　　　　　　　　　　　        　      書記官　殷玉芬
中　　華　　民　　國　　96　　年　　4 　　月　　13　　日
附錄本案論罪科刑法條全文
中華民國刑法第二百七十七條：
傷害人之身體或健康者，處三年以下有期徒刑、拘役或一千元以
下罰金。
犯前項之罪因而致人於死者，處無期徒刑或七年以上有期徒刑；
致重傷者，處三年以上十年以下有期徒刑。
